臺灣臺南地方法院臺南簡易庭民事判決
111年度南小字第1302號
原      告  黃耀賢  
被      告  王云汝  


上列當事人間請求侵權行為損害賠償(交通)事件，經本院於民國
111年9月12日言詞辯論終結，判決如下：
    主      文
被告應給付原告新臺幣23,233元，及自民國111年8月20日起至清
償日止，按週年利率百分之5計算之利息。
原告其餘之訴駁回。
訴訟費用新臺幣1,000元，由被告負擔新臺幣450元，餘由原告負
擔。
本判決原告勝訴部分得假執行。
    事實及理由
一、被告經合法通知，無正當理由，未於言詞辯論期日到場，核
    無民事訴訟法第386條各款所列情形，爰依原告之聲請，由
    其一造辯論而為判決。
二、原告起訴主張：
  ㈠被告於民國111年5月23日23時48分許，駕駛車牌號碼0000-00
    號自用小客車，行經臺南市安南區安明路1段與郡安路6段口
    時，不慎追撞前方由訴外人即原告父親黃建興所有，原告所
    駕駛停等紅燈之車牌號碼000-0000自用小客車（下稱系爭車
    輛），致系爭車輛左後車尾受損。系爭車輛經原告送廠維修
    並支付費用計新臺幣（下同）50,900元（含拆裝工資9,200
    元、烤漆8,500元、零件33,200元），爰依民法侵權行為損
    害賠償法律關係提起本件訴訟。
  ㈡並聲明：被告應給付原告50,900元，及自起訴狀繕本送達翌
    日起至清償日止，按週年利率5％計算之利息。
三、被告經合法通知，未於言詞辯論期日到庭，亦未提出書狀為
    任何陳述或答辯。
四、本院得心證之理由:
  ㈠按因故意或過失，不法侵害他人之權利者，負損害賠償責任
    ；汽車、機車或其他非依軌道行駛之動力車輛，在使用中加
    損害於他人者，駕駛人應賠償因此所生之損害，民法第184
    條第1項前段、第191條之2前段分別定有明文。查原告主張
    之上揭事實，業據其提出臺南市政府警察局第三分局海南派
    出所道路交通事故當事人登記聯單、車損照片、估價單及收
    據等件為證，並有臺南市政府警察局第三分局111年7月27日
    函文暨所附道路交通事故調查紀錄表、調查報告表㈠㈡、現場
    圖及現場照片附卷可稽，核與所述情節大致相符。而被告經
    合法通知，未於言詞辯論期日到庭或提出書狀作有利於己之
    聲明或陳述，依上開調查證據之結果，堪信原告之主張為真
    實。是被告對系爭車禍之發生，顯有過失，且其過失行為與
    系爭車輛受有損害之結果具相當因果關係甚明。準此，被告
    應負侵權行為損害賠償責任，堪以認定。
  ㈡又不法毀損他人之物者，被害人得請求賠償其物因毀損所減
    少之價額；負損害賠償責任者，除法律另有規定或契約另有
    訂定外，應回復他方損害發生前之原狀；債權人得請求支付
    回復原狀所必要之費用，以代回復原狀，民法第196條、第2
    13條第1項、第3項分別定有明文。另依民法第196條請求賠
    償物被毀損所減少之價額，得以修復費用為估定之標準，但
    以必要者為限。例如：修理材料以新品換舊品，應予折舊（
    最高法院77年5月17日第9次民事庭會議決議參照）。經查：
    本件原告主張系爭車輛修復費用共計50,900元，經核其中含
    拆裝工資部分9,200元、烤漆部分8,500元、零件部分33,200
    元，有估價單及收據在卷可稽，是本件原告以修理費作為損
    害賠償之依據時，自應將零件折舊部分予以扣除，始為合理
    。而依行政院所頒固定資產耐用年數表及固定資產折舊率表
    ，非運輸業用客車、貨車之耐用年數為5年，依平均法計算
    其折舊結果（即以固定資產成本減除殘價後之餘額，按固定
    資產耐用年數表規定之耐用年數平均分攤，計算折舊額），
    每年折舊率為5分之1，並參酌營利事業所得稅查核準則第95
    條第6項「固定資產提列折舊採用定率遞減法者，以1年為計
    算單位，其使用期間未滿1年者，按實際使用之月數相當於
    全年之比例計算之，不滿1月者，以1月計」之規定。又系爭
    車輛為103年6月間出廠，有行車執照在卷可按，至111年5月
    23日發生系爭車禍時，使用約8年11個月，雖已超過耐用年
    限，但系爭車輛於車禍發生時仍正常使用中，足見系爭車輛
    之零件應仍耐用，難認其零件已無殘餘價值，如超過耐用年
    限之部分仍依定率遞減法繼續予以折舊，則與固定資產耐用
    年限所設之規定不符。又所得稅法第51條「固定資產之折舊
    方法，以採用平均法、定率遞減法或工作時間法為準則。上
    項方法之採用及變換，準用第44條第3項之規定；其未經申
    請者，視為採用平均法」，及該法施行細則第48條第1款「
    固定資產之折舊方法，採平均法者以固定資產成本減除殘價
    後之餘額，按固定資產耐用年數表規定之耐用年數平均分攤
    ，計算其每期折舊額」之規定，本院認採用平均法計算其最
    後1年折舊後之殘值作為汽車殘餘價值應屬合理。經核上開
    估價單所示，零件部分之支出計為5,533元【計算式：33,20
    0÷(5+1)＝5,533（小數點以下四捨五入）】，連同前述拆裝
    工資部分9,200元、烤漆部分8,500元，總計為23,233元。
五、從而，原告依侵權行為法律關係，訴請被告應給付原告23,2
    33元，及自起訴狀繕本送達翌日即111年8月20日起至清償日
    止，按週年利率5％計算之利息，為有理由，應予准許；逾此
    部分之請求，為無理由，應予駁回。
六、按小額訴訟，法院為訴訟費用之裁判時，應確定其費用額；
    又各當事人一部勝訴、一部敗訴者，其訴訟費用，由法院酌
    量情形，命兩造以比例分擔或命一造負擔，或命兩造各自負
    擔其支出之訴訟費用，民事訴訟法第436條之19第1項、第79
    條分別定有明文。本件訴訟費用計1,000元（即第一審裁判
    費），本院審酌兩造勝、敗訴之比例等情，認應由被告負擔
    450元，餘由原告負擔，應較合理。
七、又本件核屬民事訴訟法第436條之8第1項之小額訴訟事件，
    本院為被告部分敗訴之判決，爰依同法第436條之20規定，
    就原告勝訴部分，依職權宣告假執行。
八、據上論結，本件原告之訴為一部有理由，一部無理由。爰依
    民事訴訟法第436條之23、第436條第2項、第385條第1項前
    段、第79條、第436條之19第1項、第436條之20，判決如主
    文。
中　　華　　民　　國　　111 　年　　9 　　月　　26　　日
                  臺南簡易庭    法  官    曾仁勇
以上正本係照原本作成。
如不服本判決，應於送達後20日內，向本院提出上訴狀並表明上
訴理由，如於本判決宣示後送達前提起上訴者，應於判決送達後
20日內補提上訴理由書（須附繕本）。如委任律師提起上訴者，
應一併繳納上訴審裁判費。 
依民事訴訟法第436條之24第2項之規定，對於小額程序之第一審
判決之上訴，非以其違背法令之理由，不得為之。且上訴狀內應
記載表明（一）原判決所違背之法令及其具體內容。（二）依訴
訟資料可認為原判決有違背法令之具體事實者。 
中　　華　　民　　國　　111 　年　　9 　　月　　26　　日
                                書記官    顏珊姍